【裁判字號】    89,上易,1946
【裁判日期】    891214
【裁判案由】    毀損
【裁判全文】
臺灣高等法院臺南分院刑事判決        八十九年度上易字第一九四六號  Ａ
      上  訴  人
      即  被  告  乙  ○  ○
右上訴人因妨害公務案件，不服臺灣嘉義地方法院八十九年度易字第八九六號中華民
國八十九年十月十二日第一審判決（起訴案號：臺灣嘉義地方法院檢察署八十九年度
偵字第五三五○號），提起上訴，本院判決如左：
      主      文
上訴駁回。
      事      實
一、乙○○前於民國八十五年間因違反麻醉藥品管理條例、藥事法、妨害公務等案件
    ，經臺灣板橋地方法院各判處有期徒刑七月、十月、四月，定應執行有期徒刑一
    年九月確定，八十八年四月二十三日因縮短刑期假釋出監，同年八月十一日縮刑
    期滿執行完畢。仍不知悔改，於八十九年九月四日晚上七時五十分許，夥同不詳
    姓名之友人共六人，至嘉義市○○路一○九號之「銀河璇宮ＫＴＶ」飲酒作樂，
    直至同日晚上十一時三十分許，該五名友人離去後，竟基於毀損之故意，將該店
    第一一一號包廂內之電腦一台、水果盤四個予以砸毀，致生損害於該店之負責人
    戊○○（毀損部分業據戊○○撤回告訴，經原審法院判決公訴不受理在案）。嗣
    經該店向警方報案後，由勤務中心以無線電通知嘉義市警察局第一分局北興派出
    所值勤警員丙○○、丁○○二人身著制服前往處理，上開警員到達現場後，乙○○明知丙○○、丁○○二人正依法執行職務，竟另基於妨害公務之犯意，以「幹
    你娘」、「我是兄弟，幹你娘，付什麼帳」等穢語，當場侮辱二名警員，復又對
    上開警員丟擲店內垃圾桶，及手腳拉扯毆踢，而施以強暴，妨害其執行公務。
二、案經嘉義市警察局第一分局報告臺灣嘉義地方法院檢察署檢察官偵查起訴。
      理      由
一、上訴人即被告乙○○經傳喚無正當理由不到庭，惟其於原審審理時否認有何犯行
    ，辯稱：當時酒醉，發生何事全然不知云云。
二、經查：被告於右揭時地，對身著制服，到場依法執行職務之警員二人，以「幹你
    娘」、「我是兄弟，幹你娘，付什麼帳」等穢語，當場侮辱，復並以丟擲垃圾桶
    ，及手腳拉扯毆踢方式，對警員施以強暴，妨害其執行公務等情，業據被告於偵
    查中坦承不諱，核與證人即「銀河璇宮ＫＴＶ」負責人戊○○、會計甲○○，及
    嘉義市警察局第一分局北興派出所警員丙○○所述受害情節相符，復有報告書、
    被害報告、現場照片六張附卷可證。雖被告稱不知情云云，惟其於警員到場處理
    時，於理解丙○○等人具有警員身分，猶口出穢言，復施以強暴等情，業經前開
    證人丙○○結證無訛，足見被告所辯，純係臨訟畏罪之詞，自不可採。是被告偵
    查中之自白，核與事實相符，事證明確，其犯行堪以認定。
三、核被告所為，係犯同法第一百三十五條第一項之妨害公務執行罪，及刑法第一百
    四十條第一項之侮辱公務員罪。被告雖一次對二名警員施以侮辱及強暴行為，惟
    所犯前開二罪，旨在保護國家法益，僅應分別論以單純一罪。又被告所犯前開二
    罪間，究其構成要件，一為強暴脅迫妨害公務執行，一為公然侮辱公務員，二者
    行為態樣互殊可分，犯罪構成要件迥不相同，且犯意各別，自應分論併罰，公訴
    人認被告係以一行為觸犯妨害公務執行罪與侮辱公務員罪，具備想像競合之關係
    ，自有未洽。又查被告於八十五年間因違反麻醉藥品管理條例、藥事法、妨害公
    務等案件，經臺灣板橋地方法院各判處有期徒刑七月、十月、四月，並定應執行
    有期徒刑一年九月確定，八十八年四月二十三日因縮短刑期假釋出監，同年八月
    十一日縮刑期滿執行完畢，有臺灣嘉義地方法院檢察署刑案資料查註紀錄表、臺
    灣高等法院被告全國前案紀錄表各一份在卷足徵，其受有期徒刑之執行完畢後，
    五年以內再犯有期徒刑以上之罪，為累犯，所犯均應依刑法第四十七條規定加重
    其刑。原審依刑法第一百三十五條第一項、刑法第一百四十條第一項、第四十七
    條、第四十一條，罰金罰鍰提高標準條例第一條前段、第二條，並審酌被告之品
    行、智識程度，犯罪之動機、目的、方法，以及被告事後業已賠償告訴人損失，
    並向警員道歉，取得渠等諒解等情，尚有彌補犯愆之心等一切情狀，分別量處被
    告妨害公務執行罪有期徒刑三月；侮辱公務員罪拘役四十日，並分別諭知如易科
    罰金以三百元折算一日，認事用法及量刑均無不當。被告提起上訴空言不服，並
    無理由，應予駁回。
四、被告乙○○經合法傳喚，無正當理由不到庭，不待其陳述，逕行判決。
據上論結，應依刑事訴訟法第三百六十八條、第三百七十一條，判決如主文。
本案經檢察官李傳來到庭執行職務。
中    華    民    國      八十九      年      十二      月      十四    日
                                  臺灣高等法院臺南分院刑事第三庭
                                      審判長法官  黃    三    哲
                                            法官  林    勝    木
                                            法官  楊    省    三
右正本證明與原本無異。
不得上訴。
          法院書記官  陳    淑    貞
中    華    民    國      八十九      年      十二      月      十五    日
附錄本案論罪科刑適用之法條：
刑法第一百三十五條第一項：
對於公務員依法執行職務時，施強暴脅迫者，處三年以下有期徒刑、拘役或三百元以
下罰金。
刑法第一百四十條第一項：
於公務員依法執行職務時，當場侮辱，或對於其依法執行之職務公然侮辱者，處六月
以下有期徒刑、拘役或一百元以下罰金。


司法院資訊處製作；財團法人民間司法改革基金會備份。
